臺灣桃園地方法院刑事判決
111年度簡上字第82號
被  告  即
上  訴  人  陳寶全



上列上訴人即被告因詐欺案件，不服本院民國110年12月24日所
為之110年度審簡字第788號第一審刑事簡易判決（起訴案號：11
0 年度偵字第16339號），提起上訴，本院管轄之第二審合議庭
判決如下：
    主  文
上訴駁回。
    事實及理由
一、本案經本院合議庭審理結果，認原審簡易判決以上訴人即被
    告乙○○（下稱被告）犯刑法第339條第1項之詐欺取財罪；且
    審酌被告犯後坦承犯行之態度，兼衡告訴人所受之損害、被
    告之素行、智識程度，且未賠償告訴人等一切情狀，分別判
    處拘役50日、40日，應執行拘役80日，如易科罰金，均以新
    臺幣（下同）1,000元折算1日；就沒收部分，依刑法第38條
    之1第1項前段、第3項之規定宣告沒收本案犯罪所得3,150元
    、800元，且於全部或一部不能沒收或不宜執行沒收時，追
    徵價額，經核其認事用法均無違誤，量刑亦屬適當，應予維
    持，並引用如附件第一審刑事簡易判決書記載之事實、證據
    及理由。
二、查本案被告雖聲明上訴，惟並未附理由，且未具體指摘原審
    判決有何違法或不當之處，迄本院審理期日言詞辯論終結前
    ，均未以書狀或到庭以言詞陳明任何不服原審判決之具體事
    證以供本院審酌，其上訴自非有據，為無理由，應予駁回。
三、被告經合法傳喚，無正當理由未於審判期日到庭，爰依刑事
    訴訟法第371 條規定，不待其陳述，由檢察官一造辯論而逕
    行判決，併此敘明。
據上論斷，應依刑事訴訟法第455 條之1 第1 項、第3 項、第36
8 條、第371 條、第373 條，判決如主文。
本案經檢察官施韋銘提起公訴，檢察官林曉霜到庭執行職務。
中　　華　　民　　國　　111 　年　　7 　　月　　29　　日
            刑事第八庭    審判長法　官　許雅婷
　　　　　　                    法  官  葉作航
　　　　　　                    法  官  徐雍甯
以上正本證明與原本無異。
不得上訴。
  　　　　　　　　　　　　　　　書記官　楊宇國
中　　華　　民　　國　　111 　年　　7 　　月　　29　　日



附件：
臺灣桃園地方法院刑事簡易判決
110年度審簡字第788號
公　訴　人　臺灣桃園地方檢察署檢察官
被　　　告　乙○○　男　(民國00年00月00日生)
　　　　　　　　　　身分證統一編號：Z000000000號
　　　　　　　　　　住新竹縣○○鄉○○街00巷0弄0號
　　　　　　　　　（現另案於法務部矯正署新竹監獄執行中）
上列被告因詐欺案件，經檢察官提起公訴（110年度偵字第16339
 號），被告於準備程序中自白犯罪（110年度審易字第1321號）
，本院認為宜以簡易判決處刑，經合議庭裁定，爰不經通常審判
程序，由受命法官逕以簡易判決處刑如下：
    主  文
乙○○犯詐欺取財罪，處拘役伍拾日，如易科罰金，以新臺幣壹仟
元折算壹日，未扣案之犯罪所得新臺幣參仟壹佰伍拾元沒收，於
全部或一部不能沒收或不宜執行沒收時，追徵其價額；又犯詐欺
取財罪，處拘役肆拾日，如易科罰金，以新臺幣壹仟元折算壹日
，未扣案之犯罪所得新臺幣捌佰元沒收，於全部或一部不能沒收
或不宜執行沒收時，追徵其價額。應執行拘役捌拾日，如易科罰
金，以新臺幣壹仟元折算壹日。
    事實及理由
一、本件犯罪事實及證據，除證據部分增加「被告乙○○於本院準
    備程序中之自白」外，餘均引用檢察官起訴書所載（如附件
    ）。
二、論罪科刑：
（一）核被告所為，均係犯刑法第339條第1項詐欺取財罪。
（二）又被告所犯2次詐欺取財犯行，犯意各別，行為互殊，應
      予分論併罰。
（三）被告於民國101年間因妨害性自主案件，經臺灣新竹地方
      法院 以101年度侵訴字第44號判決判處有期徒刑1年9月確
      定，於106年9月21日縮短刑期執行完畢，此有臺灣高等法
      院被告前案紀錄表在卷可按，是其於有期徒刑執行完畢後
      5年內故意再犯本件有期徒刑以上之2罪，固均為累犯，惟
      審酌釋字第775號解釋意旨，被告所犯前案與本案之2罪不
      僅犯罪型態不同，且所侵害之法益、對社會之危害程度，
      亦有相當差別，兩者間顯無延續性或關聯性，故本案均以
      不加重其刑為宜。
（四）爰審酌被告應循正當管道獲取財物，竟貪圖利益而騙取告
      訴人財物，其行為應予非難，然念其犯後坦承犯行之態度
      ，兼衡告訴人所受之損害、被告之素行、犯後態度、智識
      程度，且未賠償告訴人等一切情狀，分別量處如主文所示
      之刑暨定其應執行刑，並均諭知如易科罰金之折算標準。
三、沒收：
    按犯罪所得，屬於犯罪行為人者，沒收之；前2項之沒收，
    於全部或一部不能沒收或不宜執行沒收時，追徵其價額，刑
    法第38條之1第1項前段、第3項分別定有明文。經查：未扣
    案之新臺幣（下同）3,150元、800元，為被告2次詐欺犯行
    之犯罪所得，且未發還告訴人甲○○，自均應依刑法第38條之
    1第1項前段、第3項，於其所犯之各罪項下分別宣告沒收，
    於全部或一部不能沒收或不宜執行沒收時，追徵其價額。
據上論斷，應依刑事訴訟法第449條第2項、第3項、第454條第2 
項（本案採判決精簡原則，僅引述程序法條），逕以簡易判決處
刑如主文。
本案經檢察官施韋銘提起公訴，經檢察官林欣怡到庭執行職務。
中　　華　　民　　國　　110 　年　　12　　月　　24　　日
                  刑事審查庭  法  官  劉美香
以上正本證明與原本無異。
如不服本判決，應於判決送達後20日內向本院提出上訴狀（應附
繕本）。
　　　　　　　　　　　　　　　書記官　張怡婷
中　　華　　民　　國　　110 　年　　12　　月　　24　　日
附錄本案論罪科刑依據之法條：
中華民國刑法第339條
（普通詐欺罪）
意圖為自己或第三人不法之所有，以詐術使人將本人或第三人之
物交付者，處5年以下有期徒刑、拘役或科或併科50萬元以下罰
金。
以前項方法得財產上不法之利益或使第三人得之者，亦同。
前二項之未遂犯罰之。

附件：
臺灣桃園地方檢察署檢察官起訴書
                                    110年度偵字第16339號
     被　　　告　乙○○　男　29歲（民國00年00月00日生）
                         住新竹縣○○鄉○○街00巷0弄0號
                         國民身分證統一編號：Z000000000  號
上列被告因詐欺案件，業經偵查終結，認應提起公訴，茲將犯罪
事實及證據並所犯法條分敘如下：
        犯罪事實
一、乙○○意圖為自己不法之所有，基於詐欺取財之犯意，於民國
    109年11月8日起，以其父親即不知情之陳能添臉書帳號(暱
    稱名稱：陳能添)作為聯繫工具，向甲○○佯稱有手機可以販
    售等語，致使其陷於錯誤，於109年11月9日13時27分許，在
    新北市○○區○○街00號1樓全家新莊裕民店，以ATM轉帳之方式
    ，匯款新臺幣(下同)3,150元至其向不知情陳淑君(其涉犯詐
    欺之犯行，另為不起訴處分)借用之中華郵政股份有限公司
    北埔郵局帳號：000-00000000000000帳戶內，隨即於109年1
    1月9日13時30分許，遭乙○○提領得；嗣乙○○再以前開臉書帳
    號，向甲○○謊稱所購買之手機螢幕折損，需借維修費等語，
    致使其陷於錯誤，於109年11月9日23時12分許，以ATM轉帳
    之方式，匯款800元至上開帳戶內，嗣甲○○遲未收到商品始
    知受詐騙。
二、案經甲○○訴由桃園市政府警察局中壢分局報告偵辦。
        證據並所犯法條
一、證據清單
編號 證據名稱 待證事實 1 被告乙○○於偵查中之供述 坦承將告訴人所匯款款項花光，並未寄出手機，且稱因喝酒導致精神不佳而未聯絡告訴人之事實。 2 證人即告訴人甲○○於警詢之證述 證稱：對方表示已經收到款項，會馬上寄出我買的手機；但對方告知我所買的手機摔到，維修需要 800 元；我匯款給對方後，對方一直以各種理由推託、迴避問題等語。 3 對話紀錄截圖(偵卷頁 65-239)、交易明細(偵卷頁263-337) 被告乙○○詐騙告訴人甲○○之事實。 4 監視錄影畫面翻拍相片(偵卷頁247) 被告乙○○提領告訴人甲○○匯入之款項之事實。 
二、核被告所為，係犯刑法第339條第1項詐欺取財罪嫌。
三、依刑事訴訟法第251條第1項提起公訴。
    此　致
臺灣桃園地方法院
中　　華　　民　　國　 110　　年　　8 　　月　　9 　　日
                              檢　察　官  施 韋 銘
本件證明與原本無異
中　　華　　民　　國　 110　　年　　8 　　月　　17　　日
                              書  記  官  鄭 丞 鈞
所犯法條：
中華民國刑法第339條
（普通詐欺罪）
意圖為自己或第三人不法之所有，以詐術使人將本人或第三人之
物交付者，處 5 年以下有期徒刑、拘役或科或併科 50 萬元以
下罰金。
以前項方法得財產上不法之利益或使第三人得之者，亦同。
前二項之未遂犯罰之